【裁判字號】    95,上易,1683
【裁判日期】    950821
【裁判案由】    侵占
【裁判全文】
臺灣高等法院刑事判決                95年度上易字第1683號
上  訴  人
即自訴人    乙○○
被      告  甲○○
上列上訴人因被告侵占案件，不服臺灣板橋地方法院95年度自字
第36號，中華民國95年7月7日第一審判決（起訴案號：臺灣板橋
地方法院檢察署），提起上訴，本院判決如下：
    主  文
上訴駁回。
    理  由
一、上訴意旨略以：檢察官是對詐欺罪不起訴，但對侵占罪部分
    ，未予處分，因此，本案仍可自訴，至於不起訴部分，自訴
    人聲請再議，因手續未備，而遭駁回，並非侵占部分遭駁回
    ，請撤銷原判決等語。
二、原判決略以：自訴意旨略稱：被告甲○○擔任大樓工程第
    二承包人，而第一承包人在該工程完工後已給付包含工人薪
    資在內之工程款給被告，但被告以「週轉失靈」為由拒發工
    人薪資，而侵占工人之薪資，並一走了之；被告積欠自訴人
    工資逾新台幣（下同）六萬元，嗣自訴人於臺灣板橋地方法
    院檢察署開庭時，同意薪資減為三萬元，雙方並約明被告應
    按月給付五千元，但被告僅給付自訴人五千元後，即避不見
    面，而將剩餘之二萬五千元予以侵占，因認被告涉犯刑法侵
    占罪嫌等語。按同一案件，經檢察官依第二百二十八條規
    定開始偵查者，不得再行自訴；又不得提起自訴而提起者，
    應諭知不受理之判決，刑事訴訟法第三百二十三條第一項前
    段及第三百三十四條分別定有明文。本件自訴人乙○○前
    向臺灣板橋地方法院檢察署檢察官提出告訴時指明被告涉犯
    詐欺罪嫌，與本件自訴狀所載被告所犯法條為刑法侵占罪嫌
    ，其告訴、自訴之罪名雖有不同，但自訴人自訴被告甲○○
    之同一犯罪事實，前經自訴人向臺灣板橋地方法院檢察署檢
    察官提出告訴，並經同署檢察官開始偵查後，復於民國九十
    四年十一月二十八日終結偵查，而以九十四年度偵字第一七
    六二五號為不起訴處分確定在案，此有該不起訴處分書、臺
    灣高等法院被告前案紀錄表各一件在卷可稽。茲自訴人對同
    一案件，於檢察官終結偵查後之九十五年七月四日再行自訴
    ，依照首開說明，爰不經言詞辯論，逕為不受理之判決等語
    ，核無不當。
三、刑事訴訟法第三百二十三條所謂同一案件，係指同一被告被
    訴之犯罪事實係屬同一者而言，如其被訴之犯罪事實同一，
    不因自訴人與檢察官所主張之罪名不同，遂謂非同一案件。
    換言之，所謂同一案件，係指所訴彼此兩案為同一被告，其
    被訴之犯罪事實亦屬同一者而言，而其彼此兩案所訴被告同
    一，被訴之犯罪事實亦無異，不因前後所主張之罪名有異即
    可謂非同一案件，前案如經檢察官偵查終結，後案自不得再
    行自訴。最高法院二十八年上字第一四七四號判例，四十九
    年上字第三一五號著有判例，本件原審以自訴人就同一事實
    ，經檢察官偵查終結，復再行自訴，於法不合，駁回其自訴
    ，核無不合，自訴人上訴略以：本件自訴之罪名係侵占，與
    不起訴之罪名為詐欺，前後二罪罪名不同，伊得仍提起自訴
    等語，指摘原判決，惟觀諸其自訴事實，與不起訴處分之事
    實，本即被告欠自訴人工資事，乃同一事實，揆諸上揭判例
    ，既經檢察官偵查終結，即不得再行自訴，是本件上訴為無
    理由，爰不經言詞辯論，駁回上訴。
據上論斷，應依刑事訴訟法第三百七十二條、第三百六十八條，
判決如主文。
中    華    民    國    95    年    8     月    21    日
                  刑事第十八庭  審判長法  官  溫耀源
                                      法  官  段景榕
                                      法  官  周政達
以上正本證明與原本無異。
不得上訴。
                                      書記官  陳菊珍
中    華    民    國    95    年    8     月    22    日


司法院資訊處製作；財團法人民間司法改革基金會備份。
